臺灣板橋地方法院刑事判決　　　　　　　99年度易字第2763號
公　訴　人　臺灣板橋地方法院檢察署檢察官
被　　　告　李桂蘭
上列被告因侵占案件，經檢察官提起公訴（99年度調偵字第1486
號），本院判決如下：
    主  文
李桂蘭犯如附表「罪名欄」所示貳拾貳罪，各處如附表「科刑欄
」所示之刑。應執行有期徒刑貳年，如易科罰金，以銀元佰元
即新臺幣玖佰元折算壹日。
    事  實
一、李桂蘭自民國82年12月26日起，受僱於國泰人壽保險股份有
    限公司（下稱國泰人壽公司），在該公司展業新莊通訊處擔
    任營業專員，負責招攬保險、收取保險費、各種保險金給付
    申請及款項轉交、保單質押貸款之申請及收取利息、清償款
    項等業務，為從事業務之人。詎李桂蘭竟分別基於意圖為自
    己不法所有而侵占業務上所持有之物之犯意或概括犯意，先
    後於如附表所示時間，向如附表所示之保險客戶收取保單質
    押貸款清償款項、續期保險費或保單質押貸款利息（款項種
    類及金額詳如附表所示，收取方式均為現金）後，未依規定
    繳回國泰人壽公司，以變易持有為所有之意思而侵占入己，
    侵占金額共計新臺幣（下同）936,032 元。嗣經國泰人壽公
    司發現後向李桂蘭追索，李桂蘭始賠償共計853,820 元。
二、案經國泰人壽公司訴請臺灣板橋地方法院檢察署（下稱板橋
    地檢署）檢察官偵查起訴。
    理  由
一、訊據被告李桂蘭對如附表編號一、編號二(1)、(2)、(3)、編號
    三、編號五至二二所示之業務侵占犯行坦承不諱，惟矢口否
    認有如附表編號二(4)、(5)及編號四所示之業務侵占犯行，辯
    稱：伊沒有向沈美雲收取如附表編號二(4)、(5)、編號四所示
    之3 筆續期保險費，該3 筆保險費是保單自動墊繳，墊繳部
    分公司也會寄通知給沈美雲，因為伊在那3 年內曾向沈美雲
    收保費，但慢繳回公司，所以產生墊繳，所以不敢再去跟她
    收，後來97年伊在菜園遇到沈美雲，沈美雲問伊怎麼很久沒
    來收這1 件的保費，伊說伊回去查，然後就開單向她收97年
    的保費云云。經查：
  (一)程序方面：
  1.證人沈美雲曾於99年8 月6 日檢察官偵查中到庭具結作證，
    其向檢察官所為之言詞陳述，並無證據證明有何顯不可信之
    情況，且與本案待證事實相關，依刑事訴訟法第159 條之1
    第2 項規定，得為證據。
  2.卷附國泰人壽公司員工基本資料及任免調遷業務資料（員工
    李桂蘭）、保險客戶沈美雲聲明書、詹智翔聲明書（要保人
    為詹黃麗美）、詹黃麗美聲明書、黃玉娟聲明書、邱潘秀玲
    聲明書、邱文隆聲明書各1 份、陳沛汝聲明書2 份等資料，
    均屬被告以外之人於審判外之書面陳述，而公訴人及被告就
    上開書面陳述，於本院調查證據時知有刑事訴訟法第159 條
    第1 項不得為證據之情形，均未於言詞辯論終結前聲明異議
    ，視為同意作為證據，本院審酌該等書面陳述作成之情形均
    屬正常，並無任何不當之情形，且與待證事實有關聯性，認
    適當作為證據，故上開書面陳述依刑事訴訟法第159 條之5
    之規定，均具有證據能力。
  (二)實體方面：
  1.關於如附表編號一、編號二(1)、(2)、(3)、編號三、編號五至
    二二所示部分：此部分犯罪事實，業據被告於偵訊及本院審
    理時坦承不諱，核與證人沈美雲於本院審理時證述之情節（
    見本院100 年2 月15日審判筆錄）相符，並有國泰人壽公司
    員工基本資料及任免調遷業務資料（員工李桂蘭）、保險客
    戶沈美雲聲明書、詹智翔聲明書（要保人為詹黃麗美）、詹
    黃麗美聲明書、黃玉娟聲明書、邱潘秀玲聲明書、邱文隆聲
    明書、被告書立之切結書（含流用明細表）、聲明書各1 份
    、陳沛汝聲明書2 份、自動墊繳保險費清償證明、保險契約
    書各3 份（見板橋地檢署99年度他字第2793號偵查卷第2-3
    、6-21頁）附卷可稽，足認被告此部分之自白與事實相符，
    堪予採信。
  2.關於如附表編號二(4)、(5)、編號四所示部分：被告曾於如附
    表編號二(4)、(5)、編號四所示之時間，先後向證人沈美雲收
    取第0000000000號保單第8 至10期續期保險費，惟未繳回國
    泰人壽公司，且證人沈美雲從未收到國泰人壽公司保單自動
    墊繳之通知，直到98年10月與國泰人壽公司聯繫後，才知道
    上開保單之續期保險費從93年起即由保單價值自動墊繳等事
    實，業經證人沈美雲於偵訊及本院審理時一致具結證述明確
    （見板橋地檢署99年度調偵字第1486號偵查卷第8-9 頁、本
    院100 年2 月15日審判筆錄）；至被告雖否認曾向證人沈美
    雲收取上開3 筆續期保險費，並以前詞置辯，惟查，被告已
    於本院審理時供稱：伊沒有通知沈美雲自動墊繳的事情，94
    至96年間，伊還是有跟沈美雲收其他保單的保費，只有這件
    （即第0000000000號保單）沒有收等語（見同上審判筆錄）
    。本院審酌被告為證人沈美雲之保險業務員，本應負責按期
    向證人沈美雲收取保險費，被告亦自承於94至96年間有向證
    人沈美雲收取其他保單多筆保險費等語，顯見於94年至96年
    間被告與證人沈美雲仍持續有聯繫往來，是若被告上開辯解
    屬實，其於94年至96年間有不敢向證人沈美雲收取上開保單
    第8 至10期續期保險費之情形，則其豈會不僅敢於上開期間
    內向證人沈美雲收取其他保單之保險費，復於97年間又突然
    敢向證人沈美雲收取上開保單第11期續期保險費？證人沈美
    雲又豈會對被告無緣由突然停收保險費、影響保險權益之行
    為，長達3 年毫不關心，未曾提出任何質疑？故被告上開所
    辯與證人沈美雲所述相較之下，應以證人沈美雲所述較為可
    採，被告上開所辯，僅係事後卸責之詞，不足採信。
  3.綜上所述，本件事證明確，被告如附表所示之業務侵占犯行
    均堪認定，應予依法論科。
二、被告所為如附表編號一、二所示犯行之新舊法比較：
  (一)按被告為如附表編號一、二所示犯行後，刑法及刑法施行法
    均經修正公布，並自95年7 月1 日起開始施行（下稱修正後
    刑法），又本次刑法修正之比較新舊法，應就罪刑有關之共
    犯、未遂犯、想像競合犯、牽連犯、連續犯、結合犯，以及
    累犯加重、自首減輕暨其他法定加減原因（如身分加減）與
    加減例等一切情形，綜其全部罪刑之結果而為比較，最高法
    院95年5 月23日第8 次刑事庭會議決議可資參照。
  (二)依刑法施行法第1 條之1 之規定，「中華民國94年1 月7 日
    刑法修正施行後，刑法分則編所定罰金之貨幣單位為新臺幣
    。94年1 月7 日刑法修正時，刑法分則編未修正之條文定有
    罰金者，自94年1 月7 日刑法修正施行後，就其所定數額提
    高為30倍。但72年6 月26日至94年1 月7 日新增或修正之條
    文，就其所定數額提高為3 倍」。是就刑法第336 條第2 項
    之罰金刑之最高度，固僅係貨幣單位變更，實際數額仍屬一
    致，惟就最低度部分，修正後刑法第33條第5 款修正主刑之
    種類，即：「罰金新臺幣1 千元以上，以百元計算之」。與
    被告行為時舊刑法第33條第5 款主刑之種類，即：「罰金銀
    元1 元（即新臺幣3 元）以上」相較之下，以適用舊法對被
    告有利。
  (三)刑法第56條有關連續犯之規定，於同上時日修正公布施行，
    修正前原規定：「連續數行為而犯同一罪名者，以一罪論。
    但得加重其刑至二分之一」，修正後則刪除連續犯之規定。
    本件被告所為如附表編號二所示之5 次業務侵占犯行，依舊
    法規定為連續犯，以一罪論，但得加重其刑至二分之一，如
    依新法，因連續犯規定已刪除，應將其上開各次犯行分論併
    罰，較舊法規定為重，比較言之，以舊法對被告有利。
  (四)刑法第51條第5 款有關有期徒刑定應執行刑之規定，亦於同
    上時日修正公布施行，修正前原規定：「宣告多數有期徒刑
    者，於各刑中之最長期以上，各刑合併之刑期以下，定其刑
    期。但不得逾20年」，修正後則規定：「宣告多數有期徒刑
    者，於各刑中之最長期以上，各刑合併之刑期以下，定其刑
    期。但不得逾30年」。修正後刑法對於有期徒刑合併定應執
    行刑之上限予以提高至30年，與舊法上限20年相比較，以舊
    法對被告有利。
  (五)綜合上述各條文修正前後之比較後，修正後之刑法及刑法施
    行法等相關法律規定並未對被告更為有利，揆諸修正後刑法
    第2 條第1 項前段規定，被告所為如附表編號一、二所示犯
    行即均應適用行為時（修正前刑法）之法律以論處。
三、查被告係受僱於告訴人國泰人壽公司，在該公司展業新莊通
    訊處擔任營業專員，負責招攬保險、收取保險費、各種保險
    金給付申請及款項轉交、保單質押貸款之申請及收取利息、
    清償款項等業務，為從事業務之人，已如前述，其竟利用職
    務之便，侵占業務上所持有、應繳回公司之款項，核其所為
    ，均係犯刑法第336 條第2 項之業務侵占罪。被告所為如附
    表編號二所示之5 次業務侵占犯行，犯罪時間緊接，方法相
    同，觸犯構成要件相同之罪名，顯係基於概括犯意為之，為
    連續犯，該部分應依修正前刑法第56條之規定論以一罪，並
    依法加重其刑。至如附表編號一所示犯行部分，因該犯行與
    如附表編號二所示犯行之犯罪時間相距約3 年7 個月，時間
    相距甚久，被害人亦不相同，尚難認定該部分犯行與如附表
    編號二所示犯行係基於概括犯意為之而成立連續犯，公訴意
    旨誤認如附表編號一所示犯行與如附表編號二所示犯行間，
    亦應成立連續犯，尚有未合，附此敘明。如附表編號十、十
    四、十五、十八、十九、二二所示部分，被告均係向保險客
    戶陳沛汝同時收取2 份保單之續期保險費而侵占之，業據被
    告於本院審理時供述明確（見本院100 年2 月15日審判筆錄
    ），各為事實上一罪，併予敘明。被告所為如附表所示之22
    次業務侵占犯行，犯意各別、時間不同，各應分論併罰。爰
    審酌被告擔任告訴人公司之員工，竟違反職務上之誠實原則
    ，利用職務之便，侵占業務上所保管之款項，行為實有不當
    ，且尚未全數賠償告訴人所受之損害，惟念被告並無前科，
    有臺灣高等法院被告前案紀錄表在卷可考，且其各次侵占之
    金額均非甚鉅，犯後復已坦承大部分犯行，並賠償大部分侵
    占金額（已賠償如附表編號一、編號二(1)、(2)、(3)、編號三
    、編號五至二二所示之侵占金額），及其犯罪之動機、目的
    、手段、所得利益、告訴人所受損失等一切情狀，分別量處
    如主文所示之刑或宣告刑（詳如附表所示）。又關於如附表
    編號一至四所示部分，被告犯罪之時間均在96年4 月24日以
    前，合於中華民國96年罪犯減刑條例規定之減刑條件，該部
    分應依該條例第2 條第1 項第3 款規定，分別減其刑期2 分
    之1 ，並與如附表編號五至二二所示部分合併定其應執行之
    刑。
四、關於易科罰金折算標準部分，被告為如附表編號一、二所示
    犯行時之刑法第41條第1 項前段規定：「犯最重本刑為5 年
    以下有期徒刑以下之刑之罪，而受6 個月以下有期徒刑或拘
    役之宣告，因身體、教育、職業、家庭之關係或其他正當事
    由，執行顯有困難者，得以1 元以上3 元以下折算1 日，易
    科罰金。」、同條第2 項規定：「併合處罰之數罪，均有前
    項情形，其應執行之刑逾6 月者，亦同。」關於易科罰金之
    折算標準，修正前罰金罰鍰提高標準條例第2 條前段（自95
    年7 月1 日起已刪除）規定，就其原定數額提高為100 倍折
    算1 日，則被告於上開行為時之易科罰金折算標準，應以銀
    元300 元折算1 日，經折算為新臺幣後，即應以新臺幣900
    元折算1 日。惟刑法第41條已於94年1 月7 日修正、同年2
    月2 日公布，並自95年7 月1 日開始施行，修正後該條第1
    項前段規定為：「犯最重本刑為5 年以下有期徒刑以下之刑
    之罪，而受6 個月以下有期徒刑或拘役之宣告者，得以新臺
    幣1 千元、2 千元或3 千元折算1 日，易科罰金。」、第2
    項規定為：「前項規定於數罪併罰，其應執行之刑未逾6 月
    者，亦適用之。」該條復於98年12月15日修正、同年月30日
    公布，並自99年1 月1 日開始施行，修正後該條第1 項前段
    規定並未變更，第8 項則規定為：「第1 項至第4 項及第7
    項之規定，於數罪併罰之數罪均得易科罰金或易服社會勞動
    ，其應執行之刑逾6 月者，亦適用之。」比較歷次修正前後
    易科罰金之折算標準，以行為時之規定較有利於被告，自應
    依刑法第2 條第1 項前段，適用修正前（即被告為如附表編
    號一、二所示犯行時）刑法第41條第1 項前段規定，定被告
    所為上開犯行（如附表編號一、二所示犯行部分）減刑後易
    科罰金之折算標準。另就被告所為如附表編號三至二二所示
    犯行部分，亦分別依（修正後）刑法第41條第1 項前段規定
    ，諭知如附表編號三所示犯行減刑前後、如附表編號四所示
    犯行減刑後，及如附表編號五至二二所示犯行易科罰金之折
    算標準。又被告上開各項犯行業經定應執行刑，本院於比較
    歷次修正前後有關刑法第41條規定後（詳如前述），依95年
    7 月1 日修正前刑法第41條第1 項前段、第2 項之規定，併
    予諭知定應執行刑後易科罰金之折算標準，以資懲儆。
據上論斷，應依刑事訴訟法第299 條第1 項前段，刑法第2 條第
1 項前段、第336 條第2 項、第41條第1 項前段，修正前刑法第
56條、第41條第1 項前段、第2 項、第51條第5 款，刑法施行法
第1 條之1 、第3 條之1 第3 項，罰金罰鍰提高標準條例第1 條
前段，修正（廢止）前罰金罰鍰提高標準條例第2 條，中華民國
96年罪犯減刑條例第2 條第1 項第3 款、第7 條、第9 條、第11
條，判決如主文。
本案經檢察官陳怡親到庭執行職務。
中    華    民    國   100    年    3     月    4     日
                  刑事第十八庭  審判長法  官  楊仲農
                                      法  官  謝梨敏
                                      法  官  楊筑婷
以上正本證明與原本無異。
如不服本判決，應於判決送達後10日內敘明上訴理由，向本院提
出上訴狀（應附繕本），上訴於臺灣高等法院。其未敘述上訴理
由者，應於上訴期間屆滿後20日內向本院補提理由書「切勿逕送
上級法院」。
中    華    民    國   100    年    3     月    4     日
                                      書記官  傅淑芳
┌────────────────────────────────────────────┐
│附表（犯罪事實欄之金額均為新臺幣）                                                      │
├──┬─────────────────────────┬──────┬────────┤
│編號│               犯    罪    事    實               │   罪  名   │科刑（宣告刑、減│
│    │                                                  │            │得之刑及易科罰金│
│    │                                                  │            │折算標準）      │
├──┼─────────────────────────┼──────┼────────┤
│一  │於89年6 月間某日，向保險客戶黃玉娟收取第0000000000│犯業務侵占罪│處有期徒刑柒月，│
│    │號保單質押貸款清償款項13萬元。                    │            │減為有期徒刑月│
│    │（即起訴書附表編號1 部分所示犯行）                │            │又拾伍日，如易科│
│    │                                                  │            │罰金，以銀元佰│
│    │                                                  │            │元即新臺幣玖佰元│
│    │                                                  │            │折算壹日。      │
├──┼─────────────────────────┼──────┼────────┤
│二  │自93年1 月29日起至95年3 月間某日止，連續向下列保險│連續犯業務侵│處有期徒刑玖月，│
│    │客戶收取款項，共計收取422,266 元：(1)於93年1 月29日│占罪        │減為有期徒刑肆月│
│    │，向邱文隆收取第0000000000號保單質押貸款清償款項26│            │又拾伍日，如易科│
│    │萬元；(2)於93年3 月間某日，向沈美雲收取第0000000000│            │罰金，以銀元佰│
│    │號保單第7 期續期保險費27,458元；(3)於93年7 月13日，│            │元即新臺幣玖佰元│
│    │向邱潘秀玲收取第0000000000號保單質押貸款清償款項8 │            │折算壹日。      │
│    │萬元；(4)於94年3 月間某日，向沈美雲收取第0000000000│            │                │
│    │號保單第8 期續期保險費27,404元；(5)於95年3 月間某日│            │                │
│    │，向沈美雲收取第0000000000號保單第9 期續期保險費27│            │                │
│    │,404元。                                          │            │                │
│    │（即起訴書附表編號2 至6 部分所示犯行）            │            │                │
├──┼─────────────────────────┼──────┼────────┤
│三  │於95年11月間某日，向保險客戶詹黃麗美收取第00000000│犯業務侵占罪│處有期徒刑陸月，│
│    │80號保單第9 期續期保險費24,148元。                │            │如易科罰金，以新│
│    │（即起訴書附表編號7 部分所示犯行）                │            │臺幣壹仟元折算壹│
│    │                                                  │            │日，減為有期徒刑│
│    │                                                  │            │月，如易科罰金│
│    │                                                  │            │，以新臺幣壹仟元│
│    │                                                  │            │折算壹日。      │
├──┼─────────────────────────┼──────┼────────┤
│四  │於96年3 月間某日，向保險客戶沈美雲收取第0000000000│犯業務侵占罪│處有期徒刑柒月，│
│    │號保單第10期續期保險費27,404元。                  │            │減為有期徒刑月│
│    │（即起訴書附表編號8 部分所示犯行）                │            │又拾伍日，如易科│
│    │                                                  │            │罰金，以新臺幣壹│
│    │                                                  │            │仟元折算壹日。  │
├──┼─────────────────────────┼──────┼────────┤
│五  │於96年5 月間某日，向保險客戶詹黃麗美收取第00000000│犯業務侵占罪│處有期徒刑陸月，│
│    │80號保單第10期續期保險費24,148元。                │            │如易科罰金，以新│
│    │（即起訴書附表編號9 部分所示犯行）                │            │臺幣壹仟元折算壹│
│    │                                                  │            │日。            │
├──┼─────────────────────────┼──────┼────────┤
│六  │於96年5 月間某日，向保險客戶詹黃麗美收取第00000000│犯業務侵占罪│處有期徒刑陸月，│
│    │85號保單質押貸款利息數千元（本次與附表編號七、十一│            │如易科罰金，以新│
│    │、十六所示犯行共4 次合計收取利息20,279元）。      │            │臺幣壹仟元折算壹│
│    │（即起訴書附表編號10部分所示犯行）                │            │日。            │
├──┼─────────────────────────┼──────┼────────┤
│七  │於96年11月中旬某日，向保險客戶詹黃麗美收取第348130│犯業務侵占罪│處有期徒刑陸月，│
│    │1385號保單質押貸款利息數千元（本次與附表編號六、十│            │如易科罰金，以新│
│    │一、十六所示犯行共4 次合計收取利息20,279元）。    │            │臺幣壹仟元折算壹│
│    │（即起訴書附表編號11部分所示犯行）                │            │日。            │
├──┼─────────────────────────┼──────┼────────┤
│八  │於96年11月底某日，向保險客戶詹黃麗美收取第00000000│犯業務侵占罪│處有期徒刑陸月，│
│    │80號保單第11期續期保險費24,148元。                │            │如易科罰金，以新│
│    │（即起訴書附表編號14部分所示犯行）                │            │臺幣壹仟元折算壹│
│    │                                                  │            │日。            │
├──┼─────────────────────────┼──────┼────────┤
│九  │於97年1 月間某日，向保險客戶陳沛汝收取第0000000000│犯業務侵占罪│處有期徒刑陸月，│
│    │號保單第28期續期保險費12,600元。                  │            │如易科罰金，以新│
│    │（即起訴書附表編號15部分所示犯行）                │            │臺幣壹仟元折算壹│
│    │                                                  │            │日。            │
├──┼─────────────────────────┼──────┼────────┤
│十  │於97年4 月間某日，向保險客戶陳沛汝同時收取第723094│犯業務侵占罪│處有期徒刑陸月，│
│    │9195號保單第29期續期保險費12,600元及第0000000000號│            │如易科罰金，以新│
│    │保單第37期續期保險費8,017 元，共計20,617元。      │            │臺幣壹仟元折算壹│
│    │（即起訴書附表編號16、17部分所示犯行）            │            │日。            │
├──┼─────────────────────────┼──────┼────────┤
│十一│於97年5 月中旬某日，向保險客戶詹黃麗美收取第348130│犯業務侵占罪│處有期徒刑陸月，│
│    │1385號保單質押貸款利息數千元（本次與附表編號六、七│            │如易科罰金，以新│
│    │、十六所示犯行共4 次合計收取利息20,279元）。      │            │臺幣壹仟元折算壹│
│    │（即起訴書附表編號12部分所示犯行）                │            │日。            │
├──┼─────────────────────────┼──────┼────────┤
│十二│於97年5 月底某日，向保險客戶詹黃麗美收取第00000000│犯業務侵占罪│處有期徒刑陸月，│
│    │80號保單第12期續期保險費24,148元。                │            │如易科罰金，以新│
│    │（即起訴書附表編號18部分所示犯行）                │            │臺幣壹仟元折算壹│
│    │                                                  │            │日。            │
├──┼─────────────────────────┼──────┼────────┤
│十三│於97年6 月8 日，向保險客戶沈美雲收取第0000000000號│犯業務侵占罪│處有期徒刑陸月，│
│    │保單第11期續期保險費27,404元。                    │            │如易科罰金，以新│
│    │（即起訴書附表編號19部分所示犯行）                │            │臺幣壹仟元折算壹│
│    │                                                  │            │日。            │
├──┼─────────────────────────┼──────┼────────┤
│十四│於97年7 月間某日，向保險客戶陳沛汝同時收取第723094│犯業務侵占罪│處有期徒刑陸月，│
│    │9195號保單第30期續期保險費12,600元及第0000000000號│            │如易科罰金，以新│
│    │保單第38期續期保險費8,017 元，共計20,617元。      │            │臺幣壹仟元折算壹│
│    │（即起訴書附表編號20、21部分所示犯行）            │            │日。            │
├──┼─────────────────────────┼──────┼────────┤
│十五│於97年10月間某日，向保險客戶陳沛汝同時收取第723094│犯業務侵占罪│處有期徒刑陸月，│
│    │9195號保單第31期續期保險費12,600元及第0000000000號│            │如易科罰金，以新│
│    │保單第39期續期保險費8,017 元，共計20,617元。      │            │臺幣壹仟元折算壹│
│    │（即起訴書附表編號22、23部分所示犯行）            │            │日。            │
├──┼─────────────────────────┼──────┼────────┤
│十六│於97年11月間某日，向保險客戶詹黃麗美收取第00000000│犯業務侵占罪│處有期徒刑陸月，│
│    │85號保單質押貸款利息數千元（本次與附表編號六、七、│            │如易科罰金，以新│
│    │十一所示犯行共4 次合計收取利息20,279元）。        │            │臺幣壹仟元折算壹│
│    │（即起訴書附表編號13部分所示犯行）                │            │日。            │
├──┼─────────────────────────┼──────┼────────┤
│十七│於97年11月間某日，向保險客戶詹黃麗美收取第00000000│犯業務侵占罪│處有期徒刑陸月，│
│    │80號保單第13期續期保險費24,148元。                │            │如易科罰金，以新│
│    │（即起訴書附表編號24部分所示犯行）                │            │臺幣壹仟元折算壹│
│    │                                                  │            │日。            │
├──┼─────────────────────────┼──────┼────────┤
│十八│於98年1 月間某日，向保險客戶陳沛汝同時收取第723094│犯業務侵占罪│處有期徒刑陸月，│
│    │9195號保單第32期續期保險費12,600元及第0000000000號│            │如易科罰金，以新│
│    │保單第40期續期保險費8,017 元，共計20,617元。      │            │臺幣壹仟元折算壹│
│    │（即起訴書附表編號25、26部分所示犯行）            │            │日。            │
├──┼─────────────────────────┼──────┼────────┤
│十九│於98年4 月間某日，向保險客戶陳沛汝同時收取第723094│犯業務侵占罪│處有期徒刑陸月，│
│    │9195號保單第33期續期保險費12,600元及第0000000000號│            │如易科罰金，以新│
│    │保單第41期續期保險費8,017 元，共計20,617元。      │            │臺幣壹仟元折算壹│
│    │（即起訴書附表編號27、28部分所示犯行）            │            │日。            │
├──┼─────────────────────────┼──────┼────────┤
│二十│於98年4 月3 日，向保險客戶沈美雲收取第0000000000號│犯業務侵占罪│處有期徒刑陸月，│
│    │保單第12期續期保險費27,489元。                    │            │如易科罰金，以新│
│    │（即起訴書附表編號29部分所示犯行）                │            │臺幣壹仟元折算壹│
│    │                                                  │            │日。            │
├──┼─────────────────────────┼──────┼────────┤
│二一│於98年5 月間某日，向保險客戶詹黃麗美收取第00000000│犯業務侵占罪│處有期徒刑陸月，│
│    │80號保單第14期續期保險費24,148元。                │            │如易科罰金，以新│
│    │（即起訴書附表編號30部分所示犯行）                │            │臺幣壹仟元折算壹│
│    │                                                  │            │日。            │
├──┼─────────────────────────┼──────┼────────┤
│二二│於98年7 月間某日，向保險客戶陳沛汝同時收取第723094│犯業務侵占罪│處有期徒刑陸月，│
│    │9195號保單第34期續期保險費12,600元及第0000000000號│            │如易科罰金，以新│
│    │保單第42期續期保險費8,017 元，共計20,617元。      │            │臺幣壹仟元折算壹│
│    │（即起訴書附表編號31、32部分所示犯行）            │            │日。            │
├──┴─────────────────────────┴──────┴────────┤
│共計侵占936,032 元，已賠償853,820 元（即已賠償如附表編號一、編號二(1)、(2)、(3)、編號三、編│
│號五至二二所示之侵占金額）。                                                            │
└────────────────────────────────────────────┘
附錄本案論罪科刑法條
刑法第336條第2項
對於業務上所持有之物，犯前條第1 項之罪者，處6 月以上5 年
以下有期徒刑，得併科3 千元以下罰金。